JONATHAN STEVEN GOMEZ REINA

1.013.585.030 de Bogotá Calle 34 A Sur No. 97 F 65 sur, Bogotá D.C 320 4321375/ 318 3901657 / 4732908 WhatsApp 3134973676 jonathang2812@gmail.com

PERFIL PROFESIONAL

Tecnólogo profesional en producción multimedia, con experiencia en desarrollo web con una experiencia de más de dos años. Programador Frontend conocimientos en HTML, CSS, Sass, Bootstrap, JavaScript, Jquery, React, Java, MySQL, Git, GitHub. Productor de contenido audiovisual manejo de aplicaciones de Adobe illustrator, Photoshop, premiere pro. Habilidades como organización, adaptabilidad, trabajo equipo, autodidacta y mejoramiento continuo.

EXPERIENCIA LABORAL

RETALAPP

Aprendiz Frontend Developer enero 2020 – enero 2022

Desarrollo web de forma remota, programador Frontend fue mi primera experiencia como developer. Participe en dos proyectos donde pude desarrollar código utilizando Lenguaje de Marcas de Hipertexto HTML, hojas de estilos CSS, lenguaje de programación JavaScript, librería React, el sistema de control Git, y el repositorio GitHub. Me enfrenté al trabajo en equipo asumiendo tareas y resolviendo bloqueos para cumplir tiempos de entrega, recibí y di capacitaciones de desarrollo tecnológico.

CONFIVAL

Asistente Comercial febrero 2018 – abril 2018

Asesoramiento en compra y venta de sentencias judiciales, conciliaciones y Laudos en contra el sector central del estado (Fiscalía, Rama judicial, INPEC, Ministerio de Defensa, INVIAS). Rapidez y diligencia en el estudio, compra y desembolso de la providencia judicial, Acompañamiento a nuestros clientes durante todo el proceso, contacto inicial con abogados administrativos ubicados en las principales zonas del país para acercarlo a la compañía y así acceder a más clientes. Ayudar a los apoderados a recibir sus honorarios de una manera ágil y de forma anticipada. Facilitar a los clientes la opción de recibir de manera anticipada y ágil sus recursos.

BANCO CAJA SOCIAL

Cajero Principal Octubre 2015 - marzo de 2017

Atención al cliente, manejo de personal, apertura y cierre financiero, arqueo de caja, recepción, entrega y custodia de dinero en efectivo a cajeros auxiliares, visación de cheques, títulos valor, asesoría en productos financieros, manejo de medios de pagos, recaudación de ingresos, cancelación de pagos y transacciones bancarias. Recepción y entrega de efectivo a transportadora de valares, venta de productos del portafolio. Experiencia en manejo de Personal, capacitación a personal en entrenamiento, Calidad operativa.

BANCO CAJA SOCIAL

Cajero Auxiliar
Diciembre 2013 - octubre 2015

Atención al cliente, arqueo de caja, recepción, custodia de dinero en efectivo, visación de cheques, títulos valor, asesoría en productos financieros, manejo de medios de pagos, recaudación de ingresos, cancelación de pagos y transacciones bancarias. Venta de productos del portafolio. Ascenso a Cajero Principal.

BANCO CAJA SOCIAL a través de temporal ACCION PLUS

Cajero Auxiliar Supernumerario abril 2013 - diciembre 2013

Atención al cliente, arqueo de caja, recepción, custodia de dinero en Efectivo, visación de cheques, títulos valor, asesoría en productos Financieros, manejo de medios de pagos, recaudación de ingresos, Cancelación de pagos y transacciones bancarias. Experiencia laboral, contratación directa, apoyo a gestión comercial, Capacitación en portafolio financiero.

GRUPO EXITO

Vendedor-Cajero Febrero 2008 - febrero 2012

Atención al cliente, registro de productos de la canasta familiar, Recaudo y custodia de efectivo, bonos sodexos.

CARREFOUR COLOMBIA S.A

Auxiliar de Cajas Enero 2007 - febrero 2008

Atención al cliente, registro de productos de la canasta familiar, recaudo y custodia de efectivo.

OPEN MARKET a través de TEMPORAL

Auxiliar de Bodega Mayo 2006 – enero 2007

Acondicionamiento de productos.

FORMACION ACADEMICA

FUNDAMENTOS DE PROGRAMACIÓN CON ÉNFASIS EN WEB

Min TIC alianza con IBM

Udemy

Actualmente - 2022

PRODUCCION MULTIMEDIA

Sena 2022

ASESORÍA COMERCIAL Y OPERACIONES DE ENTIDADES FINANCIERAS

Sena 2012

BACHILLER TÉCNICO CON ÉNFASIS EN DIBUJO TÉCNICO

Colegio Distrital Benjamín Herrera 2004

FORMACION COMPLEMENTARIA

Fundamentos de Desarrollo Web Fundamentos de Programación

con JAVA Udemy Udemy 2022

2022

Git y GitHub Diseño Web Profesional

Udemy 2022 Udemy

NOTA: Las referencias y certificados disponibles a solicitud del interesado.